# 陈版：关于投资资产管理计划会计处理的问题

提问人：cathy1048 时间：2017-03-17 21:43:19
请教陈老师关于投资资产管理计划的会计处理的问题：A公司为资产管理计划的委托人，该资产管理计划为优先级收益权，其年固定收益率为5%，成本为 1000 万，委托人每年按成本的0.5%支付托管费，本年度A公司将其持有的资产管理计划转让给B公司，B公司支付的转让价格为1037.5万元（含有应收未收的投资收益37.5万元），根据协议A公司对于转让后未收到的收益的收益权归属于B公司，请问B公司对于持有该项资产管理计划如何进行账务处理？（假设该项资产管理计划有效期为 2016 年 12 月 31 日至 2017 年 6 月 30日） （ 1 ）支付转让价款 借：其他流动资产 1000 借：应收利息 37.5 贷：银行存款 （ 2 ）B公司收到该项资产管理计划收益 借：银行存款 贷：应收利息 （ 3 ）每月计提投资收益 借：应收利息 1000*5%/12=4.17 贷：投资收益 4.17 (4)每月计提托管费 借：管理费用-托管费 贷：其他应付款-托管费
请问陈老师，对于持有固定收益的资产管理计划的成本，在其他流动资产核算是否合理，同时对于转让价款中含所有应收未收的利息，在转让时在应收利息中核算是否合理？对此是否应该确认投资收益？

回答人：chenyiwei
如果该优先级收益权的本金安全和约定收益基本可获得保障，则你建议的核算方法基本合理。对于转让价款中含所有应收未收的利息，在受让时确认为应收利息，不能确认为持有期间的投资收益。